臺灣臺南地方法院民事裁定
111年度護字第238號
聲  請  人  臺南市政府社會局

法定代理人  陳榮枝
送達代收人  臺南市政府家庭暴力暨性侵害防治中心

相  對  人  陳Ａ    姓名年籍詳附件
法定代理人  陳Ｂ    姓名住所詳附件
            施Ｃ    姓名住所詳附件
上列當事人間聲請延長安置事件，本院裁定如下：
    主      文
准將相對人自民國一一一年十月二十三日起延長安置三個月。
聲請費用新臺幣壹仟元由相對人負擔。
    理      由
一、按兒童及少年有下列各款情形之一者，直轄市、縣（市）主
    管機關應予保護、安置或為其他處置；必要時得進行緊急安
    置：兒童及少年未受適當之養育或照顧。兒童及少年有立
    即接受醫療之必要，而未就醫。兒童及少年遭受遺棄、身
    心虐待、買賣、質押，被強迫或引誘從事不正當之行為或工
    作。兒童及少年遭受其他迫害，非立即安置難以有效保護
    。又直轄市、縣（市）主管機關依前條規定緊急安置時，應
    即通報當地地方法院及警察機關，並通知兒童及少年之父母
    、監護人。但其無父母、監護人或通知顯有困難時，得不通
    知之。緊急安置不得超過72小時，非72小時以上之安置不足
    以保護兒童及少年者，得聲請法院裁定繼續安置。繼續安置
    以3個月為限；必要時，得聲請法院裁定延長之，每次得聲
    請延長3個月。兒童及少年福利與權益保障法第56條第1項、
    第57條第1、2項分別定有明文。
二、本件聲請意旨略以：陳Ｂ懷孕期間疑有吸食毒品，相對人於
    民國000年0月00日出生後經醫院檢查，發現有毒癮戒斷症狀
    ，陳Ｂ並向住院醫師表示自己非常清楚相對人會出現毒癮戒
    斷症且建議醫師需讓相對人服用嗎啡藥物治療才有效果。聲
    請人評估陳Ｂ對於其懷孕吸毒行為未有悔意，亦無理解其行
    為對相對人身心發展將產生極大影響，陳Ｂ有合理化自身行
    為，評估相對人為新生兒有其脆弱性，若續由陳Ｂ照顧恐有
    生命安全疑慮，聲請人業於110年1月20日依兒童及少年福利
    與權利保障法第56條緊急安置，並經鈞院111年度護字第155
    號民事裁定延長安置至111年月10月22日止在案。陳Ｂ、施Ｃ
    現皆入監服刑，相對人之次兄長也由聲請人安置中，家庭支
    持系統薄弱，且其親職教養功能、保護功能不彰，親屬也無
    意願照顧相對人；爰此，為維護兒少最佳利益，爰依兒童及
    少年福利與權益保障法第57條規定，聲請准予延長安置相對
    人3個月，自111年10月23日至112年1月22日止等語。
三、經查，聲請人主張之上開事實，業據其提出臺南市政府家庭
    暴力暨性侵害防治中心安置評估報告表為證，並經本院調閱
    111年度護字第155號延長安置案卷核閱綦詳，參諸前開評估
    報告表略以：「…評估分析：㈠親職功能：案次兄與案母同
    住期間時常有就學不穩定、遲到之情況，案母表示係案兄自
    己看電視、玩手機到天亮，以致案次兄早上爬不起來，也曾
    表示案次兄因曾被前就讀之學校霸凌，故案母不讓案次兄上
    學，並以此迴避自身教養之責，而非協助案次兄建立生活規
    則、積極與學校溝通等，顯見案母常以卸責或迴避的方式處
    理，評估案母親職功能不彰。㈡支持系統：案母鮮少與親屬
    往來，經社工員實際訪視案祖父、案法父之親屬，都表示無
    法再照顧案主，評估案母、案法父親屬支持系統薄弱。㈢改
    變狀況：案母為長期吸毒人口，過往亦曾為兒保案之相對人
    ，案母與案法父目前均入獄服刑，尚無改變之狀況。㈣法定
    代理人對於本次延長安置之回應：案父母分別於台中、高雄
    女監服刑中，案父母了解目前現況無其他親屬可協助照顧案
    主，故同意由市府安置照顧案主」等語，堪認相對人目前若
    未再接受安置，仍無法獲得適當之養育及照顧，本件聲請核
    與前揭法條規定並無不合，應予准許。
四、依家事事件法第97條，非訟事件法第21條第2項、第24條第1
    項，民事訴訟法第78條，裁定如主文。
中　　華　　民　　國　　111 　年　　11　　月　　1 　　日
                  家事法庭法　官　許嘉容
以上正本係照原本作成。　　　　　　　　
如不服本裁定，應於送達後10日內向本院提出抗告狀，並繳納抗
告費新臺幣1,000元。
中　　華　　民　　國　　111 　年　　11　　月　　3 　　日
                          書記官  李雅涵